臺灣臺南地方法院刑事判決　　　　　　 94年度簡上字第179號
上　訴　人　臺灣臺南地方法院檢察署檢察官
被　　　告　甲○○○
　　　　　　乙○○
上列被告因竊盜案件，公訴人不服本院簡易庭中華民國九十四年
五月十一日第一審判決（九十四年度簡字第一０三五號，原聲請
案號：臺灣臺南地方法院檢察署九十四年度偵字第五００三號）
，提起上訴，本院管轄之第二審合議庭，判決如下：
    主  文
上訴駁回。
甲○○○、乙○○均緩刑貳年。
    事  實
一、乙○○前因竊盜案件，經本院以九十一年度營簡字第四六九
    號判處拘役二十日，緩刑二年，於民國（下同）九十二年一
    月十三日確定；再因竊盜案件，經臺灣板橋地方法院以九十
    二年度簡字第三一四二號判處拘役三十日，於九十三年四月
    十三日易科罰金執行完畢（均不構成累犯）。
二、甲○○○與乙○○於九十四年四月十四日二時五十五分許，
    乙○○騎乘車號ＱＰ六－九八五號輕機車，搭載甲○○○，
    途經臺南縣佳里鎮○○路五二一之三號屋前，見丙○○所有
    置放該處之鐵製吊衣桿（價值新臺幣五百元）無人看管，竟
    共同基於意圖為自己不法所有之犯意聯絡，由乙○○徒手竊
    取該吊衣桿，再由甲○○○持拿，二人遂以機車載運離去。
    嗣二人於同日三時許，行駛至臺南縣佳里鎮子龍里南一七六
    線公路與南五一線公路口時，因形跡可疑為巡邏員警盤查，
    而查獲上情。
三、案經臺南縣警察局佳里分局報告臺灣臺南地方法院檢察署檢
    察官偵查後，聲請以簡易判決處刑。
　　理　由
一、訊據被告甲○○○、乙○○固均坦承確於前揭時、地，拿取
    上開吊衣桿之事實等情，惟均矢口否認有竊盜之犯意，甲○○○辯稱：「我沒有偷竊，我以為那是人家不要的東西」云
    云；乙○○辯稱：「我沒有偷竊，是我母親叫我去拿的，東
    西丟在門口，我以為是人家不要的東西」云云。經查，上開
    被告二人共同拿取被害人丙○○所有之吊衣桿之事實，業據
    被告二人於警詢及偵查中供承不諱，核與被害人丙○○於警
    詢時之指述相符，復有贓物認領保管單一紙、照片四幀可資
    佐證。被告二人雖以上開言詞置辯，惟參以該吊衣桿係放置
    在被害人丙○○住處門前一節，此經被害人丙○○陳述在卷
    ，又觀諸卷附鐵製吊衣桿照片，該吊衣桿骨架結構完整，並
    無任何毀損破敗之情形，且該吊衣桿係置放於他人門前，非
    丟棄於垃圾堆放之地，是該吊衣桿顯係他人所有之物，並非
    無主物，足認被告二人確有竊盜之犯意，被告二人上開所辯
    ，顯係事後卸責之詞，不足採信。至於被害人即證人丙○○
    雖於本院審理中到庭證稱：「該鐵製吊衣桿本來是我的東西
    ，後來我買一支新的曬衣架，所以把這隻吊衣桿放在屋外，
    並且貼上紙條，紙條上寫《請撿拾破爛的，麻煩你們帶走》
    ，當天可能是因為之前有下雨，所以把我紙條沖走，當天警
    察來找我時是半夜，當時我很想睡覺，我想看被告二人的筆
    錄，警察不讓我看，所以當時我沒有向警察說吊衣桿我不要
    ，我從警局回來後心裡很難過，我就跟我太太說，只要法院
    有通知，我就要向法院表達意見」等語（詳本院九十四年八
    月一日審判筆錄），然其當日亦證稱：「有向警察說這吊衣
    桿平常很少用，只是用來曬衣服，當天晚上之前多多少少還
    有用來晾晒衣服，警局筆錄作完後，我有看過再簽名」等語
    （詳同上筆錄），故證人在本院作證時稱該鐵製吊衣桿係伊
    不要之物，嗣又稱多少還有在晒衣服，其證詞顯然矛盾，再
    參諸其於警詢中明確指稱「吊衣桿遭竊」，且筆錄之末尾又
    稱「鐵製吊衣桿是我失竊的，我願意領回」等語（詳警卷第
    七至九頁），事後證人確有將該鐵製吊衣桿領回，亦有贓物
    認領保管單一紙在卷可稽（警卷第十八頁），可見該鐵製吊
    衣桿仍係證人平常使用之物，並非其所稱要丟棄之物至明。
    其於本院審理中有利於被告二人之證詞，乃事後迴護之詞，
    無可採信。本件事證明確，被告二人竊盜犯行均可以認定。
二、核被告二人所為，均係犯刑法第三百二十條第一項之普通竊
    盜罪。被告二人就上開竊盜犯行，有犯意聯絡及行為分擔，
    均應論以共同正犯。原審以被告二人罪證明確，依刑事訴訟
    法第四百四十九條第一項，刑法第二十八條、第三百二十條
    第一項、第四十一條第一項前段、第四十二條第二項，罰金
    罰鍰提高標準條例第一條前段、第二條之規定，逕以簡易判
    決處刑，本院經核原審認事用法，均無不當，量刑亦稱妥適
    。公訴人上訴意旨，並無理由，應予駁回。
三、末查，本件被告二人均未曾受有期徒刑以上刑之宣告，有臺
    灣高等法院被告全國前案紀錄表在卷可憑。且被告二人均以
    撿拾破銅爛鐵維生，經濟狀況不佳，本院斟酌被告二人之生
    計，及被害人既然願意至法庭作對被告有利之證詞，顯已原
    諒被告二人之行為，本院認為被告二人經此教訓後，應知所
    警惕，信無再犯之虞，因認所宣告之刑以暫不執行為適當，
    均併諭知緩刑二年，以啟自新。
據上論斷，應依刑事訴訟法第四百五十五條之一第一項、第三項
、第三百六十八條，刑法第七十四條第一款，判決如主文。
本案經檢察官丁○○到庭執行職務。
中　　華　　民　　國　　94　　年　　8　　月　　15 　日
　　　　　　　　　刑事第三庭  審判長法  官  陳欽賢
                                    法  官  莊玉熙
                                    法  官  黃光進
以上正本證明與原本無異。
本件不得上訴。
　　　　　　　　　　　　　　　      書記官  黃子起
中　　華　　民　　國　　94　　年　　8　　月　　15 　日
附錄法條：
中華民國刑法第320條第1項
 (普通竊盜罪、竊佔罪)
意圖為自己或第 3 人不法之所有，而竊取他人之動產者，為竊盜
罪，處五年以下有期徒刑、拘役或五百元以下罰金。
